臺灣臺南地方法院臺南簡易庭民事判決
110年度南小字第1328號
原      告  張隆勝  

被      告  洪宏    
上列被告因恐嚇等案件，原告提起刑事附帶民事訴訟請求侵權行
為損害賠償，經本院刑事庭以110年度附民字第188號刑事附帶民
事訴訟裁定移送前來，本院於民國110年9月27日言詞辯論終結，
判決如下：
    主      文
被告應給付原告新臺幣貳萬元，及自民國一百一十年四月二十三
日起至清償日止，按週年利率百分之五計算之利息。
原告其餘之訴駁回。
本判決原告勝訴部分得假執行。
    事實及理由
一、原告起訴主張：兩造均為浪人音樂祭承包廠商，前因貨物問
    題而有嫌隙。詎被告於民國109年7月25日20時許，在臺南市
    安平區州安三街浪人音樂祭活動現場，見原告在場，竟基於
    公然侮辱、恐嚇之犯意，先以臺語：「幹你娘！」、「王八
    蛋！」等足以貶損人格之穢語公然侮辱原告，並以向旁人陳
    稱：「我一定要打他（指原告）！（臺語）」等欲加害原告
    身體之惡害通知之方式，令在場之原告得悉而心生畏懼，致
    生危害於原告之安全。嗣原告提起刑事告訴經臺灣臺南地方
    檢察署(下稱臺南地檢署)檢察官偵查起訴，並經本院刑事庭
    以110年度易字第264號判決被告犯恐嚇危害安全罪，處拘役
    30日，如易科罰金，以新臺幣（下同）1,000元折算1日。因
    被告上開行為已致原告受有精神上之損害，爰依侵權行為法
    律關係提起本件訴訟，請求被告賠償精神慰撫金10萬元等語
    。並聲明：被告應給付10萬元，及自刑事附帶民事起訴狀繕
    本送達翌日起至清償日止，按週年利率百分之5計算之利息
    。
二、被告則以：原告主張之侵權行為事實沒有意見，惟因疫情關係目前沒有收入，且已離婚有2個小孩需扶養，請求依法酌減等語，以資抗辯。並聲明：原告之訴駁回。
三、本院得心證之理由：
　㈠查被告於109年7月25日20時許，在臺南市安平區州安三街浪
    人音樂祭活動現場，見原告在場，基於公然侮辱、恐嚇之犯
    意，先以臺語：「幹你娘！」、「王八蛋！」等足以貶損人
    格之穢語公然侮辱原告，並以向旁人陳稱：「我一定要打他
    （指原告）！（臺語）」欲加害原告身體之惡害通知之方式
    ，令在場之原告得悉並使其心生畏懼，致生危害於原告之安
    全。嗣原告提起刑事告訴經臺南地檢署檢察官偵查起訴，並
    經本院刑事庭以110年度易字第264號判決被告犯恐嚇危害安
    全罪，處拘役30日，如易科罰金，以1,000元折算1日確定在
    案等情，有臺南地檢署110年度調偵字第439號起訴書、本院
    110年度易字第264號判決各1份在卷可稽(本院110年度南司
    小調字第1158號卷第15至22頁)，並經本院調取上開刑事案
    件卷宗核閱無訛，被告經本院通知到庭後亦不爭執上情，則
    被告於上開時間、地點以臺語「幹你娘！」、「王八蛋！」
    、「我一定要打他（指原告）！」等語侮辱及欲加害原告身
    體之惡害之方式侵害原告名譽、自由權之事實，首堪認定。
　㈡按因故意或過失不法侵害他人之權利者，負損害賠償責任；
    不法侵害他人之身體、健康、名譽、自由、信用、隱私、貞
    操，或不法侵害其他人格法益而情節重大者，被害人雖非財
    產上之損害，亦得請求賠償相當之金額，民法第184條第1項
    前段、第195條第1項分別定有明文。查被告於上開時間辱罵
    原告之地點，係位在安平區州安三街之活動現場，乃第三人
    可任意進出之公共場所，且侮辱之言語已使原告在身心感受
    難堪，足以對於原告之品德、身分、人格、地位造成相當貶
    抑，並損害原告之社會形象，確已達貶損原告之社會上評價
    之程度。另被告「我一定要打他（指原告）！（臺語）」惡
    害通知之方式，已令原告心生畏懼，致生危害安全而侵害其
    自由權，是原告依上開法條規定請求被告賠償其精神上之損
    害，應屬正當。
　㈢次按被害人受有非財產上損害，請求加害人賠償相當金額之
    慰撫金時，法院對於慰撫金之量定，應斟酌實際加害情形、
    所造成之影響、被害人痛苦之程度、兩造之身分地位經濟情
    形及其他各種狀況，以核定相當之數額。查原告教育程度為
    大學畢業，目前從事服務業，因疫情關係現無收入，已婚，
    名下有汽車1輛、投資1筆；另被告教育程度為高中畢業，從
    事服務業，現亦因疫情關係無工作收入，有2位小孩待撫養
    ，名下有汽車1輛等情，業據兩造自陳在卷(本院卷第26頁)
    ，並有稅務電子閘門財產所得調件明細表附卷可參。是本院
    審酌上情，並參酌兩造身分地位、目前因疫情關係收入頓減
    之經濟狀況、被告侮辱、惡害通知之言語所造成原告精神損
    害程度等一切情狀，認原告請求被告賠償之精神慰撫金以2
    萬元為適當，逾此範圍之請求，尚難准許。
四、綜上所述，原告依侵權行為法律關係，請求被告給付2萬元
    ，及自刑事附帶民事起訴狀繕本送達翌日即110年4月23日(
    被告於110年4月22日簽收書狀繕本，參附民卷第5頁)起至清
    償日止，按週年利率百分之5計算之利息，為有理由，應予
    准許；逾此金額之請求，則屬無據，應予駁回。又本件係適
    用小額訴訟程序所為被告部分敗訴之判決，依民事訴訟法第
    436條之20規定，應就原告勝訴部分依職權宣告假執行。
五、本件原告係利用刑事訴訟程序附帶提起民事請求，並由刑事
    庭裁定移送民事庭審理，依刑事訴訟法第504條第2項規定，
    無須繳納裁判費，且於本院民事庭審理時亦未繳納任何裁判
    費，故本件判決無庸為訴訟費用負擔之諭知，併予說明之。
六、據上論結，本件原告之訴為一部有理由，一部無理由，依民
    事訴訟法第第436條之20，判決如主文。　　　　
中　　華　　民　　國　　110 　年　　10　　月　　18　　日
                  臺灣臺南地方法院臺南簡易庭
                              法  官  林勳煜
上列正本證明與原本無異。
如不服本判決，應於送達後20日內，向本院提出上訴狀並表明上
訴理由，如於本判決宣示後送達前提起上訴者，應於判決送達後
20日內補提上訴理由書（須附繕本）。如委任律師提起上訴，應
一併繳納上訴審裁判費。
對於小額程序之第一審判決之上訴，非以其違背法令之理由，不
得為之。且上訴狀內應記載表明㈠原判決所違背之法令及其具體
內容。㈡依訴訟資料可認為原判決有違背法令之具體事實者。
中　　華　　民　　國　　110 　年　　10　　月　　18　　日
　　　　　　　　　　　　　　　書記官  朱烈稽